臺灣橋頭地方法院民事裁定　　　　　　 110年度勞執字第48號
聲　請　人　林玉霞　
相　對　人　南六企業股份有限公司

法定代理人　黃清山　
上列當事人間聲請勞資爭議執行裁定事件，本院裁定如下：
    主  文
高雄市政府勞工局民國一一○年十月十四日勞資爭議調解紀錄調
解方案第一、三項所載：「資方（南六企業股份有限公司）與勞
方（林玉霞）就本案（加班費差額、提撥6%勞退金、特別休假、
喪假、資遣費及退休金等）作終局性和解，和解金額林玉霞為新
臺幣214,902 元」、「勞方（林玉霞）同意由資方協助申請舊制
退休金事宜，並俟勞方領取舊制退休金金額後，由資方於110 年
11月30日前將上述金額差額（扣除舊制退休金額度）匯入勞方轉
帳戶完竣」之調解內容，就相對人應給付聲請人新臺幣貳拾壹萬
肆仟玖佰零貳元部分，准予強制執行。
聲請程序費用新臺幣壹仟元由相對人負擔。
    理  由
一、聲請意旨略以：聲請人與相對人間關於退休金等勞資爭議，
    於民國110 年10月14日經高雄市政府勞工局為勞資爭議調解
    ，而調解成立在案，依兩造達成之調解方案所示，相對人應
    給付聲請人新臺幣(下同)214,902 元，惟相對人未依調解方
    案履行義務，因此，聲請准予強制執行等語。
二、按勞資爭議調解委員會作成之調解方案，經勞資爭議雙方當
    事人同意在調解紀錄簽名者，為調解成立；勞資爭議經調解
    成立或仲裁者，依其內容當事人一方負私法上給付之義務，
    而不履行其義務時，他方當事人得向該管法院聲請裁定強制
    執行並暫免繳裁判費；又有下列各款情形之一者，法院應駁
    回其強制執行裁定之聲請：(一)調解內容或仲裁判斷，係使
    勞資爭議當事人為法律上所禁止之行為，(二)調解內容或仲
    裁判斷，與爭議標的顯屬無關或性質不適於強制執行，(三)
    依其他法律不得為強制執行，勞資爭議處理法第19條前段、
    第59條第1項、第60條分別定有明文。
三、本件聲請人及相對人間之勞資爭議，前經高雄市政府勞工局
    組成調解委員會，依勞資爭議處理法規定，作成調解方案，
    其方案第1、3項分別載明：「資方（南六企業股份有限公司
    ）與勞方（林玉霞）就本案（加班費差額、提撥6%勞退金、
    特別休假、喪假、資遣費及退休金等）作終局性和解，和解
    金額林玉霞為新臺幣214,902 元」、「勞方（林玉霞）同意
    由資方協助申請舊制退休金事宜，並俟勞方領取舊制退休金
    金額後，由資方於110 年11月30日前將上述金額差額（扣除
    舊制退休金額度）匯入勞方轉帳戶完竣。資方若未如期給付
    ，勞方得逕向法院申請裁定強制執行」等語。前揭方案並經
    勞資爭議雙方同意而於調解紀錄簽名，有聲請人提出之勞資
    爭議調解紀錄附卷可稽。而相對人屆期未依調解方案履行，
    亦有聲請人提出之薪轉帳戶存摺節本可佐。是系爭調解方案
    之內容與聲請人之主張相符，則聲請人以相對人屆期未依調
    解紀錄履行，聲請裁定就相對人應給付聲請人214,902 元部
    分，准予強制執行，核與前揭規定相合，應予准許。
四、據上論結，依勞資爭議處理法第59條第1 項前段，非訟事件
    法第21條第2項、第24條第1項，民事訴訟法第95條、第78條
    ，裁定如主文。
中    華    民    國   110    年    12    月     8    日
                  勞動法庭  法  官  陳景裕
正本係照原本作成。
如不服本裁定應於送達後10日內向本院提出抗告狀。
中    華    民    國   110    年    12    月     8    日
                            書記官  黃國忠